行　政　法　院　裁　定　　　　　　　　　　　　　八十七年度裁字第一二三六號
　　聲　請　人　丙○○○
　　　　　　　　乙○○
　　　　　　　　甲○○
　　　　　　　　庚○○
　　　　　　　　丁○○
　　　　　　　　戊○○
　　　　　　　　己○○
右聲請人因有關建築事務事件，對於本院中華民國八十七年六月十八日八十七年度裁
字第七二二號裁定，聲請再審，本院裁定如左︰
　　主  文
再審之聲請駁回。
　　理  由
按對於本院裁定聲請再審，依行政訴訟法第三十三條準用民事訴訟法第五百零七條、
第五百零一條第一項第四款之規定，必須表明「再審理由及關於再審理由並遵守不變
期間之證據」。所謂表明再審理由，必須指明其所再審之裁定，有如何合於行政訴訟
法第二十八條所定再審事由之具體情事始為相當，倘僅泛言有何條款之再審事由，而
無具體情事；或僅指明所聲請再審之裁定前各程序所為裁判，有如何再審事由，而未
一語指及其所聲請再審之裁定有合於再審之事由者，均難謂已表明再審事由，其再審
之聲請，即屬不合法。本件聲請人己○○等與台北市政府工務局因有關建築事務事件
。己○○因不服工務局函復略以五十八年六月間核發之建成太字第○○七號建築執
照，已逾期作廢，重新申請建照應依申請時有關法令辦理，即應備具申請書等。而台
端以書函申請，與規定不符，乃未准核發，己○○循序提起行政訴訟，為本院七十三
年度判字第七一○號判決駁回。其後多次提起再審之訴及聲請再審，均經本院分別裁
判駁回。己○○復對本院八十六年度裁字第五○六號裁定聲請再審。聲請人丙○○○
、乙○○、甲○○、庚○○、丁○○、戊○○（簡稱丙○○○等六人）以其係前開○
○七號建照之起造人，聲請參加己○○該次再審程序，經本院八十六年度裁字第九號
裁定以：查前開○○七號建照已逾期作廢。本件並非申請變更該建照，而係己○○以
土地所有權人身分單獨申請重新核發建照。其重新申請可否准許，於參加人即丙○○
○等六人無法律上之利害關係。其參加訴訟，非法所許，應予駁回。聲請人丙○○○
等六人對之申請再審，亦經本院八十六年度裁字第一三八一號裁定以同一理由，予以
駁回，此有各該裁定正本在卷可按。茲聲請人丙○○○等六人又以其對本件爭訟標的
有實施訴訟之權能。本院八十六年度裁字第二三七號裁定逕依行政訴訟法第三十三條
、民事訴訟法第五百零二條第二項裁定駁回，適用法規顯有錯誤為由，對之聲請再審
，經本院認係同一原因事實聲請再審，其再審之聲請不合法，而以八十七年度裁字第
七二二號裁定（以下簡稱原裁定）駁回在案，聲請人復對最近一次即原裁定聲請再審
，核其狀陳各節，無非對本院七十三年度判字第七一○號判決實體上所為裁判主張有
如何再審之事由，然對其所再審之原裁定以聲請人再審之聲請不合法駁回其聲請，有
如何合於具體法定再審事由，並未一語指及，則其泛引行政訴訟法第二十八條第九款
規定：「為判決基礎之民事或刑事判決及其他裁判或行政處分，依其後之確定裁判或
行政處分已變更者」為由聲請再審，揆諸首開說明，再審之聲請即難謂合法，應予駁
回。
據上論結，本件再審之聲請為不合法，爰依行政訴訟法第三十三條、民事訴訟法第五
百零七條、第五百零二條第一項，裁定如主文。
中    華    民    國     八十七      年      十      月     二十九      日
                    行 政 法 院 第 二 庭
                                審 判 長 評  事      陳  石  獅
                                         評  事      徐  樹  海
                                         評  事      彭  鳳  至
                                         評  事      黃  合  文
                                         評  事      林  茂  權
右  正  本  證  明  與  原  本  無  異
                                         法院書記官  蘇  金  全
中    華    民    國     八十七      年      十      月     二十九      日
